【裁判字號】    89,易,116
【裁判日期】    890322
【裁判案由】    違反就業服務法
【裁判全文】
臺灣新竹地方法院刑事                        判決八十九年度易字第一一六號
    公  訴  人  臺灣新竹地方法院檢察署檢察官
    被      告  甲○○
右列被告因違反就業服務法案件，經檢察官聲請簡易判決處刑（八十八年度偵字第七
三七六號），經本院認不宜以簡易程序處理，改依通常程序審理，判決如左：
    主      文
甲○○違反雇主不得聘僱未經許可之外國人之規定，其聘僱人數為一人，科罰金新台
幣伍仟元，如易服勞役，以銀元參佰元即新台幣玖佰元折算壹日。
    事      實
一、甲○○明知雇主不得聘僱未經許可之外國人之規定，因其友人乙○○生活困苦，
    為幫助友人，竟於八十八年十月七日起，在其所經營設於新竹縣竹北市○○路七
    五六號小甜甜檳榔攤內，聘僱來台依親之乙○○印尼籍配偶陳燕華（ＴＪＨＩＮ
      ＤＪＡＮ  ＦＡ），工作內容則係販賣檳榔，嗣於八十八年十月八日夜間九時
    許，為警於上址檳榔攤當場查獲陳燕華，始查悉上情。
二、案經新竹縣警察局竹北分局移送臺灣新竹地方法院檢察署檢察官偵查起訴。
    理      由
一、訊據被告固坦認係上述檳榔攤之負責人，陳燕華亦有自八十八年十月七日起在檳
    榔攤工作，惟矢口否認有僱用陳燕華之意思，辯稱：係見陳燕華家境不好，為幫
    忙其維持家計，將檳榔攤交給陳燕華做，如有賺錢則補貼伊房租即可等語。經查
    ：證人陳燕華到庭證稱：「因我在家沒有工作，先生又受傷，被告說不要閒在家
    裡，可以幫忙貼補家計」、「買檳榔錢是老闆甲○○出的」、「我只是幫忙他賣
    幾天，等他找到檳榔小姐，我就回家去，如這幾天有賣到錢，也可貼補家計」、
    「沒有說（薪水）」等語；陳燕華之夫乙○○亦證稱沒有談到錢之問題，是被告
    既出資購買檳榔，且尚繼續找尋販售檳榔小姐，足認被告仍係該檳榔攤之負責人
    ，況其與陳燕華及乙○○除未言明以合夥方式經營外，陳燕華又僅係在該檳榔攤
    短期間幫忙，被告並無與陳燕華有何合夥經營之關係無疑，故被告上述辯詞，顯
    係事後卸責之詞，諉無足採，此外陳燕華確係來台依親之印尼籍人士，亦有外僑
    入出境端末查詢報表一紙在卷足參，罪證明確，犯行堪以認定，應依法論科。
二、按雇主不得聘僱未經許可之外國人，就業服務法第五十三條第一款定有明文。核
    被告甲○○所為係違反該條款之規定，其聘僱人數為一人，應依同法第五十八條
    第一項前段論科。爰審酌被告係為幫助其友人生計而觸刑章，僱用時間尚短，犯
    罪情節及犯後坦認部分犯行等一切情狀，量處如主文所示之刑，並諭知易服勞役
    之折算標準，以資懲處。
據上論斷，應依刑事訴訟法第二百九十九條第一項前段，就業服務法第五十八條第一
項前段，刑法第十一條前段、第四十二條第二項，罰金罰鍰提高標準條例第二條，現
行法所規定貨幣單位折算新台幣條例第二條，判決如主文。
本案經檢察官黃仁宏到庭執行職務。
中      華      民      國    八十九    年      三      月    二十一    日
                                       臺灣新竹地方法院刑事第一庭
                                             法  官    滕  治  平
右正本證明與原本無異。
如不服本判決，應於判決送達後十日內向本院提出上訴狀( 應附繕本 )，上訴於
臺灣高等法院。
                                             書記官    謝  國  聖
中      華      民      國    八十九    年      三      月    二十一    日
附錄論罪科刑法條：
就業服務法第五十三條第一款
雇主不得有左列行為：
一聘僱或留用未經許可或許可失效之外國人。
就業服務法第五十八條第一款
違反第五十三條第一款、第二款或第三款規定，其聘僱或留用人數為一人，處六月以
下有期徒刑、拘役或科或併科新臺幣九萬元以下罰金；其聘僱或留用人數為二人以上
者，處三年以下有期徒刑、拘役或科或併科新臺幣三十萬元以下罰金。


司法院資訊處製作；財團法人民間司法改革基金會備份。
